【裁判字號】    92,訴,235
【裁判日期】    920730
【裁判案由】    毒品危害防制條例
【裁判全文】
臺灣宜蘭地方法院刑事判決                          九十二年度訴字第二三五號
    公  訴  人  臺灣宜蘭地方法院檢察署檢察官
    被      告  甲○○
右列被告因違反毒品危害防制條例案件，經檢察官提起公訴（年九十二度毒偵緝字第
五七號），及移
    主  文
甲○○連續施用第一級毒品，累犯，處有期徒刑拾月，扣案之注射針筒支沒收。
    事  實
一、甲○○前因搶奪、竊盜案件，經本院於民國九十年九月十九日以九十年度訴字第
    二六三號刑事判決分別判處有期徒刑八月、五月，並定其應執行刑有期徒刑一年
    確定，於九十一年七月六日執行完畢出監。甲○○復因施用毒品案件，經觀察、
    勒戒後，認無繼續施用毒品傾向，經臺灣宜蘭地方法院檢察署檢察官於九十一年
    十二月二十五日，以九十一年度毒偵字第六一二、九五八號不起訴處分確定。詎
    甲○○猶不知悔改，基於施用第一級毒品海洛因（下稱海洛因）抵癮之概括犯意
    ，自九十二年一月初某日時起，至同年五月九日下午四、五時許，平均二、三天
    一次，在宜蘭縣礁溪鄉○○村○○路五十三巷三號住處內，以注射針筒注射之方
    式，連續施用海洛因多次。嗣甲○○於九十二年一月二十三日下午三時許，在宜
    蘭縣頭城鎮○○路段為警查獲，扣得其所有供施用海洛因之注射針筒一支，並於
    同日採集其尿液送鑑定；復於九十二年三月六日晚上八時許為宜蘭縣警察局礁溪
    分局採集其尿液；再於九十二年五月九日晚上十一時三十五分許，在宜蘭縣礁溪
    鄉五十三巷三號為警查獲，扣得其所有供施用海洛因之注射針筒二支，並於同月
    十一日上午十時四十分許採集其尿液送鑑定，而上開三次鑑定結果，其尿液均呈
    嗎啡陽性反應。甲○○並經本院以九十二年度毒聲字第一二八號裁定送觀察、勒
    戒後，認有繼續施用毒品傾向。
二、案經宜蘭縣警察局及宜蘭縣警察局礁溪分局分局報請臺灣宜蘭地方法院檢察署檢
    察官偵查起訴暨移送併辦。
    理  由
一、右揭事實，業據被告甲○○到庭坦承不諱，且被告為警查獲後，分別於九十二年
    一月二十三日、九十二年三月六日晚上八時許、九十二年五月十一日上午十時四
    十分許採集其尿液送請慈濟大學濫用藥物檢驗中心鑑定之結果，其尿液均呈嗎啡
    陽性反應，有該中心出具之檢驗總表三紙附卷可稽。再被告前因施用毒品案件，
    經觀察、勒戒後，認無繼續施用毒品傾向，經臺灣宜蘭地方法院檢察署檢察官於
    九十一年十二月二十五日，以九十一年度毒偵字第六一二、九五八號不起訴處分
    確定，有前開不起訴處分書電腦查詢資料、臺灣高等法院被告全國前案紀錄表等
    件在卷可參，而被告本次施用毒品犯行，經本院以九十二年度毒聲字第一二八號
    裁定送觀察、勒戒後，認有繼續施用毒品傾向，有本院九十二年度毒聲字第一二
    八號裁定書、臺灣宜蘭看守所附設觀察勒戒處所九十二年六月三日宜所附勒宏總
    字第○九二○○五○一八四號函檢送之有無繼續施用毒品傾向證明書等件在卷可
    證。綜上所陳，本件事證明確，被告於不起訴處分後五年內再犯施用毒品犯行，
    且經觀察、勒戒後，認有繼續施用毒品傾向，應依法論科。
二、核被告甲○○所為，係犯毒品危害防制條例第十條第一項施用第一級毒品罪。而
    其施用毒品前所持有第一級毒品之低度行為，業已為施用毒品之高度行為所吸收
    ，不另論罪。被告先後多次施用海洛因抵癮之犯行，時間緊接，方法相同，觸犯
    構成要件相同之罪，顯係基於概括犯意為之，應依刑法第五十六條連續犯之規定
    論以一罪，並加重其刑。公訴人雖僅就被告自九十二年一月初至同年一月二十三
    日下午二時許，連續施用海洛因之犯行提起公訴，然檢察官就犯罪事實一部起訴
    者，其效力及於全部，本件被告於上開時間外施用海洛因之犯罪事實，與前揭論
    罪科刑之部分，有連續犯之關係，已如前述，本院自應就屬於裁判上一罪之其餘
    施用毒品犯行部分一併加以裁判。公訴人移送併辦即九十二年度毒偵字第四八九
    、五○一號部分，因與起訴事實間，具有連續犯之裁判上一罪關係，是為起訴效
    力所及，本院應併予審判，附此敘明。次查，被告前因搶奪、竊盜案件，經本院
    於九十年九月十九日以九十年度訴字第二六三號刑事判決分別判處有期徒刑八月
    、五月，並定其應執行刑有期徒刑一年確定，於九十一年七月六日執行完畢出監
    ，有前開臺灣高等法院被告全國前案紀錄表各一紙在卷可資佐憑，其於有期徒刑
    執行完畢後五年內再犯法定刑有期徒刑以上之本罪，應依刑法第四十七條累犯之
    規定，加重其刑，並遞加重之。爰審酌被告歷經毒品危害防制條例觀察、勒戒之
    先行程序助其戒除毒癮後，不啻未見成效，竟於再犯後，經觀察、勒戒程序認有
    繼續施用毒品之傾向，顯見其已無法依憑己力拔除毒癮，實有處以較長刑期予之
    隔離之必要，方得為其遠離毒害，惟念其坦承犯行，態度良好等一切情狀，量處
    如主文所示之刑，以資警懲。扣案之注射針筒三支，係屬被告所有，且供其施用
    毒品犯罪所用之物，業據其供明在卷，依法宣告沒收之。
據上論斷，應依刑事訴訟法第二百九十九條第一項前段，毒品危害防制條例第十條第
一項，刑法第十一條前段、第五十六條、第四十七條、第三十八條第一項第二款判決
如主文。
本案經檢察官郝中興到庭執行職務
中      華      民      國    九十二    年      七      月     三十     日
                                  臺灣宜蘭地方法院刑事第二庭
                                      審判長法  官  黃  永  勝
                                            法  官  郭  顏  毓
                                            法  官  辜  漢  忠
右正本證明與原本無異。
如不服本判決，應於判決送達後十日內向本院提出上訴狀。（應附繕本）
                                            書記官  林  秀  麗
中      華      民      國    九十二    年      七      月    三十一    日
附錄本案論罪科刑法條全文
毒品危害防制條例第十條第一項
施用第一級毒品者，處六月以上五年以下有期徒刑。


司法院資訊處製作；財團法人民間司法改革基金會備份。
